# 新收入准则下卖出去的打折券确认收入么？

提问人：wufaxian 时间：2020-05-30 14:45:00
健身房卖的年卡过去算递延收入，新收入准则下算合同和负债。
那么打折券怎么入帐呢？分两种， 1 、用户购物时赠予的打折券。 2 、用户购买的打折券。
存续期间的打折券（即用户通过以上两种方式获得，到打折券有效期截止前）打折券是算合同负债？还是算预收款？
如果用户购买的打折券是随时可退款（ 2 元购买抵 5 元。到期前随时可退 2 元）又该如何处理？

回答人：chenyiwei
打折券的会计处理已有很多讨论。对这两类不同来源的打折券，如果其使用条款完全一致，则其公允价值（单独售价）应当是相同的。如果打折券可以单独购买（与其他任何交易无关、无条件的独立交易），则单独购买价格可以作为其单独售价的最可靠证据。
新准则下打折券是一项单独的履约义务，分配到该单项履约义务的合同价款金额作为合同负债，到顾客实际抵用或者过期作废时转为收入。
打折券可以退款的案例极其少见，但仅仅是可退款这一事实本身不会对会计处理模式产生影响。可退款的金额往往不是打折券的公允价值，一般是低于其公允价值。